# 分期付款购买土地使用权，在付讫取得产权证之前能否全额确认为资产？

提问人：wyhh 时间：2020-08-27 12:33:05
求助陈版主：
背景：
A公司分期付款向国土资源局购买一块工业用地， 6 月签订土地出让合同，其中合同约定了须向国土资源局汇交岩土工程勘察报告，该报告已于 6 月出具。基准日为 8 月 31 日。A公司于 6 月成立， 7 月份向国土资源局付款该土地全额价款的20%， 8 月付款30%，资金来源于其母公司对其投资。预计当年 10 月将剩余50%付讫。
补充背景：
陈版主曾回答过相关案例，以下两个时点中较早者为无形资产的确认时点： 1 、取得土地使用权证书。 2 、开始实际占用该土地从事项目建设或生产经营。勘测能否视为项目建设？
问题：
1 、 该项目勘察能否视作开始实际占用该土地从事项目建设？
2 、 现该50%价款已按预付账款做账务处理，在尚未取得交地确认书、土地使用权证的情况下，能否全额确认为无形资产或其他非流动资产？
3 、 在尚未取得交地确认书、土地使用权证的情况下，尚需什么证据才能将该资产全额入账呢？
【求助】陈版主

回答人：chenyiwei
1 、勘测尚未进入实体动工阶段，不能看作“开始实际占用该土地从事项目建设”。
2 、如果只是勘测而没有实体动工，则只需将预付款项确认为其他非流动资产，不应全额确认为无形资产或其他非流动资产。